# 合同取得成本和合同履约成本在资产负债表中的列示问题

提问人：yjhly2011 时间：2020-06-26 11:31:48
各位好：
按照《企业会计准则第 14 号——收入》（财会〔 2017 〕 922 号）的相关规定确认为资产的合同取得成本，应当根据“合同取得成本”科目的明细科目初始确认时摊销期限是否超过一年或一个正常营业周期，在“其他流动资产”或“其他非流动资产”项目中填列，已计提减值准备的，还应减去“合同取得成本减值准备”科目中相关的期末余额后的金额填列。按照《企业会计准则第 14 号——收入》（财会〔 2017 〕 22 号）的相关规定确认为资产的合同履约成本，应当根据“合同履约成本”科目的明细科目初始确认时摊销期限是否超过一年或一个正常营业周期，在“存货”或“其他非流动资产”项目中填列，已计提减值准备的，还应减去“合同履约成本减值准备”科目中相关的期末余额后的金额填列。
问题：
1 、为什么合同取得成本和合同履约成本这两个科目在资产负债表中的列示方式有区别，是基于什么呢2 、能举例说明一下，什么计入合同取得成本、什么计入合同履约成本吗？
谢谢

回答人：chenyiwei
1 、合同履约成本的期末余额类似于存货；合同取得成本和履约无关，不计入存货成本。
2 、两者见新收入准则第二十六条、第二十八条。

提问人：yjhly2011 时间：2020-06-28 09:35:39
谢谢陈版主的回复，收入准则中：企业为取得合同发生的增量成本预 期 能够收回的，应当作为合同取得成本确认为一项资产；但是，该资产摊销期限不超过一年的 可以在发生时计入当期损益。增量成本，是指企业不取得合同就不会发生的成本（如销售佣金等 ）。企业为取得合同发生的、除预能够收回的增量成本 之外的其他支出（如 无论是否取得合同均 会 发生的差旅费等 ），应当在发生时计入当期损益，但是明确由客户承担的除外。
准则中提到的增量成本（销售佣金），这个销售佣金是指第三方吗，业务人员的与之相关的提成奖金，属于销售佣金吗？谢谢

回答人：chenyiwei
支付给本企业销售人员的业绩提成也属于这种情况。